臺灣臺南地方法院刑事判決　　　　　　　　　　　　九十三年度交簡上字第二四號
　　上　訴　人　丙○○
　　即　被　告
　　輔　佐　人　乙○○
右列上訴人即被告因過失傷害案件，不服本院臺南簡易庭九十二年度南交簡字第一一
九六號中華民國九十二年十一月二十八日第一審簡易判決（聲請簡易判決處刑案號：
九十二年度偵字第一一二三七號），提起上訴，本院管轄之合議庭判決如左：
    主  文
原判決撤銷。
丙○○因過失傷害人，處拘役伍拾日，如易科罰金，以佰元折算壹日。緩刑貳年。
    事  實
一、丙○○於民國（下同）九十二年三月三十一日下午一時三十分許，騎駛車牌號碼
    ＱＱ六—一八號輕機車沿臺南市○○路機慢車優先道由東往西方向行駛，於途
    經同路二號前，其本應注意汽車行駛時，駕駛人應注意車前狀況，並隨時採
    取必要之安全措施，而依當時情形，客觀上亦無不能注意之情事，而丙○○因遭
    風沙吹入眼睛，於減速靠右停車時疏未注意車前狀況，竟追撞同向在前騎乘腳踏
    車之丁○○○，致丁○○○人車倒地，並因而受有右側肱骨、頸骨折、右側第九
    、十支肋骨骨折、右側顏面骨骨折併血種、背部挫、擦傷之傷害。事故發生後，
    丙○○報警處理，並隨同丁○○○乘坐救護車前往醫院，經警到場並前往醫院處
    理，丙○○於員警發覺何人為肇事者前，主動向員警表示為肇事機車駕駛，自首
    犯行並接受裁判。
二、案經丁○○○訴由臺南市警察局第四分局報請臺灣臺南地方法院檢察署檢察官偵
    查後聲請簡易判決處刑。
    理  由
一、訊據上訴人即被告（以下簡稱被告）丙○○對其於右開時、地騎駛機車，因風沙
    吹入眼中，欲靠右停車時，不慎追撞同向在前騎乘腳踏車之告訴人丁○○○之事
    實，均坦承不諱，核與告訴人於警詢及偵查中指訴之情節相符，並有道路交通事
    故調查報告表（一）、（二）、現場圖、現場蒐證照片十三幀在卷可佐，堪認上
    訴人之自白與事實相符，應可採信。按汽車行使時，駕駛人應注意車前狀況，並
    隨時採取必要之安全措施，道路交通安全規則第九十四條第三項定有明文。查被
    告為領有重型機車駕駛執照之人，對於上開規定應知之甚稔，為其騎駛機車應注
    意之事項，而本件車禍發生當時，天候為晴、日間自然光線、路面以柏油鋪裝，
    乾燥而無缺陷、道路無障礙、視距良好，有前引道路交通事故調查報告表（一）
    可稽，是依當時情況，被告於客觀上並無不能注意之情事，其因風沙吹入眼中，
    欲減速靠右停車時，竟疏未注意機慢車優先道上可能有其他慢速車輛之車前狀況
    ，以致自後方追撞同向在前騎乘腳踏車之告訴人，顯然違背上開注意義務。且本
    件車禍肇事原因經臺灣臺南地方法院檢察署檢察官送請臺灣省臺南區車輛行車事
    故鑑定委員會鑑定結果，亦認被告駕駛輕機車，未注意車前狀況，為肇事原因；
    告訴人無肇事因素，有該委員會南鑑字第九二一二三四號鑑定意見書附卷可稽，
    足見被告就本件車禍之發生確有過失無疑。又告訴人確因本件車禍而受有右側肱
    骨、頸骨折、右側第九、十支肋骨骨折、右側顏面骨骨折併血種、背部挫、擦傷
    之傷害，亦有郭綜合醫院診斷證明書影本一紙存卷可憑，是被告之過失行為與告
    訴人所受之傷害間，具有相當因果關係，亦無疑義。本案事證明確，被告過失傷
    害犯行已堪認定。
二、核被告所為，係犯刑法第二百八十四條第一項前段之過失傷害罪。原審以本案事
    證明確，依刑事訴訟法第四百四十九條第一項前段、第四百五十四條第二項，刑
    法第二百八十四條第一項前段、第四十一條第一項前段，罰金罰鍰提高標準條例
    第一條前段、第二條，逕以簡易判決判處被告拘役五十日，如易科罰金，以三百
    元折算一日，固非無見。但被告於本件車禍發生後，報案請求將告訴人送醫救治
    ，並隨同告訴人前往醫院，至員警前往醫院處理時，在醫院對到場處理員警表示
    為肇事車輛駕駛人，有臺南市警察局交通事故處理小組九十二年四月十四日南市
    警交處字第六三六號案件移辦單附卷可參，是被告顯係於員警尚未發覺本件車禍
    肇事者為何人前，主動向到場處理員警表示為本件車禍肇事者，並自首接受裁判
    。原審未依刑法第六十二條之規定減輕其刑，於法有違，上訴意旨雖未就此加以
    指摘，惟原判決既有違誤，仍應由本院予以撤銷改判。爰審酌被告就本件車禍之
    發生應負全部過失責任，致告訴人受有嚴重傷害，但犯後坦承犯行，態度良好，
    且已與告訴人和解，有本院民事庭和解筆錄附卷可憑等一切情狀，量處如主文所
    示之刑，並諭知易科罰金之折算標準。末查被告未曾受有期徒刑以上刑之宣告，
    有臺灣高等法院被告全國前案紀錄表附卷可稽，本院復考量其業已與告訴人達成
    和解，因認被告經此偵審科刑教訓，當知警惕，信無再犯之虞，爰併諭知緩刑二
    年，用啟向上。
據上論斷，應依刑事訴訟法第四百五十五條之一第一項、第三項、第三百六十九條第
一項前段、第三百六十四條、第二百九十九條第一項前段，刑法第二百八十四條第一
項前段、第六十二條、第四十一條第一項前段、第七十四條第一款，罰金罰鍰提高標
準條例第一條前段、第二條，判決如主文。
本案經檢察官甲○○到庭執行職務。
中      華      民      國    九十三      年      五    月    十四    日
                                      臺灣臺南地方法院刑事第六庭
                                          審判長法  官  黃光進
                                                法  官  黃翰義
                                                法  官  周紹武
右正本證明與原本無異
本判決不得上訴
                                                書記官  許美惠
中      華      民      國      九十三      年      五    月    十四    日
附錄本案論罪科刑法條全文
中華民國刑法第二百八十四條第一項
因過失傷害人者，處六月以下有期徒刑、拘役或五百元以下罰金，致重傷者，處一年
以下有期徒刑、拘役或五百元以下罰金。
